【裁判字號】    99,訴,245
【裁判日期】    990429
【裁判案由】    違反毒品危害防制條例
【裁判全文】
臺灣屏東地方法院刑事判決               99年度訴字第245號
公  訴  人  臺灣屏東地方法院檢察署檢察官
被      告  甲○○
上列被告因違反毒品危害防制條例案件，經檢察官提起公訴（
98年度毒偵字第1925號），因被告就被訴事實為有罪之陳述，經
本院告知簡式審判程序意旨，並聽取公訴人及被告之意見後，本
院合議庭裁定由受命法官獨任依簡式審判程序審理，判決如下：
    主  文
甲○○施用第一級毒品，累犯，處有期徒刑捌月，扣案之海洛因
貳包（合計淨重零點陸公克）、沾黏海洛因成分之注射針筒貳
支均沒收銷燬。
    事  實
一、甲○○前於民國95年間因施用毒品案件，經本院以95年度毒
    聲字第350 號裁定送觀察勒戒，因認無繼續施用毒品之傾向
    ，於95年12月12日執行完畢釋放出所，由臺灣屏東地方法院
    檢察署檢察官於95年12月22日以95年毒偵字第1821號為不起
    訴處分確定。又於96年間因竊盜案件，經本院以96年度簡字
    第1199號判決判處有期徒刑4 月確定，同年度另因施用毒品
    等案件，經本院各以96年度訴字第872 號、96年度訴字第
    1360號等判決各判處有期徒刑7 月、7 月確定，上開案件再
    經本院以97年度聲字第459 號裁定合併定應執行有期徒刑1
    年4 月確定，於97年3 月13日入監執行，嗣於98年5 月22日
    因縮短刑期假釋出監，所餘刑期交付保護管束，並於98年6
    月6 日假釋期滿未經撤銷以已執行完畢論。
二、甲○○猶不知悔改，明知海洛因屬第一級毒品，不得持有及
    施用，仍基於施用第一級毒品海洛因之犯意，於98年10 月
    18日14時許，在花蓮縣「遠雄海洋公園」廁所內，以針筒注
    射之方式，施用海洛因1 次。嗣於同日22時10分許，在臺東
    縣台九公路森永派出所前，其所乘坐車號「0891-JJ 」自小
    客車內為警查獲海洛因2 包（起訴書誤載為1 包，合計淨重
    0.36公克）、注射針筒2 支（起訴書誤載為1 支）等物品，
    經警對其採尿送驗，其尿液中檢出海洛因代謝後之嗎啡陽性
    反應，始知悉上情。
三、案經臺東縣警察局大武分局報告臺灣臺東地方法院檢察署檢
    察官移轉至臺灣屏東地方法院檢察署檢察官偵查起訴。
    理  由
一、前揭施用第一級毒品海洛因之犯罪事實，業據被告甲○○於
    本院審理時自承不諱，其前揭時地為警查獲後經採尿送慈濟
    大學檢驗，檢驗結果呈現嗎啡陽性反應，有該慈濟大學濫用
    藥物檢驗中心檢驗總表1 份在卷。又扣案海洛因2 包含有海
    洛因成分，有法務部調查局濫用藥物實驗室鑑定書1 紙附卷
    可參。足認被告自白施用海洛因與事實相符，應可採信。
二、按海洛因為毒品危害防制條例第2 條第2 項第1 款規定之第
    一級毒品，除法律另有規定者外，不得持有、施用。核被告
    甲○○所為，係犯毒品危害防制條例第10條第1 項之施用第
    1 級毒品罪。其施用前持有海洛因之低度行為，為施用之高
    度行為所吸收，不另論罪。又被告於96年間因竊盜案件，經
    本院以96年度簡字第1199號判決判處有期徒刑4 月確定，同
    年度另因施用毒品等案件，經本院各以96年度訴字第872 號
    、96年度訴字第1360號等判決各判處有期徒刑7 月、7 月確
    定，上開案件再經本院以97年度聲字第459 號裁定合併定應
    執行有期徒刑1 年4 月確定，於97年3 月13日入監執行，嗣
    於98年5 月22日因縮短刑期假釋出監，所餘刑期交付保護管
    束，並於98年6 月6 日假釋期滿未經撤銷以已執行完畢論等
    情，有臺灣高等法院被告全國前案紀錄表1 份附卷足按。其
    於5 年以內再故意犯本件有期徒刑以上之罪，應依刑法第47
    條第1 項規定，論以累犯，並加重其刑。
三、爰審酌被告甲○○之年齡、品行、智識程度、犯罪手段、對
    於法益侵害之程度，被告曾因施用毒品而經法院裁定施以觀
    察、勒戒及戒治，又犯本件施用毒品犯行，雖其欠缺悔悟、
    遷善之決心，然因施用毒品僅係戕害其自己身心並無加害他
    人，且此次施用毒品次數僅1 次等一切情狀，量處如主文所
    示之刑。
四、扣案之海洛因2 包（合計淨重0.36公克），均含有海洛因成
    分，有前述調查局之檢驗鑑定書1 紙在卷可證，應依毒品危
    害防制條例第18條第1 項前段規定，沒收銷燬。又扣案之扣
    案之注射針筒2 支，業經被告自承用以供施用毒品犯罪使用
    ，針筒內所沾黏之海洛因，顯已析離不易，此觀卷附法務部
    調查局93年3 月19日調科壹字第09300113 060號函文意旨自
    明，應與所沾黏之毒品併同處分，依毒品危害防制條例第18
    條第1 項前段，沒收銷燬。
據上論斷，應依刑事訴訟法第273 條之1 第1 項、第299 條第1
項前段，毒品危害防制條例第10條第1 項、第18條第1 項前段，
刑法第11條、第47條第1 項，判決如主文。
本案經檢察官李秀玲到庭執行職務
中    華    民    國    99    年    4     月    29    日
                  刑事第二庭      法  官  簡光昌
以上正本證明與原本無異。
如不服本判決應於收受本判決送達後10日內向本院提出上訴書狀
，其未敘述上訴理由者，並得於提起上訴後20日內向本院補提理
由書狀（均須按他造當事人之人數附繕本）「切勿逕送上級法院
」。
中    華    民    國    99    年    4     月    29    日
                                  書記官  黃佳惠
附錄法條：
毒品危害防制條例第10條第1項
施用第一級毒品者，處 6 月以上 5 年以下有期徒刑。

司法院資訊處製作；財團法人民間司法改革基金會備份。
